【裁判字號】    95,上更(一),305
【裁判日期】    951219
【裁判案由】    殺人未遂等
【裁判全文】
臺灣高等法院刑事判決             95年度上更(一)字第305號
上  訴  人
即  被  告  乙○○
選任辯護人  張宜暉律師
上  訴  人
即  被  告  甲○○
選任辯護人  簡坤山律師
上列上訴人因殺人未遂等案件，不服臺灣宜蘭地方法院93年度訴
字第327號，中華民國93年12月6日第一審判決（起訴案號：臺灣
宜蘭地方法院檢察署92年度偵字第1927、1942號，93年度偵緝字
第100、101號，93年度偵字第1988、2133號），提起上訴，經判
決後，由最高法院第1次發回更審，本院判決如下：
    主  文
原判決關於乙○○製造改造手槍、寄藏手槍、殺人未遂罪刑暨定
應執行刑，及甲○○部分均撤銷。
乙○○未經許可，製造可發射子彈具有殺傷力之改造手槍，累犯
，處有期徒刑陸年，併科罰金新臺幣貳拾萬元，罰金如易服勞役
，以罰金總額與陸個月之日數比例折算，扣案如附表壹編號一至
四所示之改造手槍肆把（各含彈匣壹個）及子彈拾參顆（餘柒顆
已試射擊發）、槍管半成品貳枝、金屬管貳枝均沒收；又未經許
可，寄藏手槍，累犯，處有期徒刑陸年，併科罰金新臺幣貳拾萬
元，罰金如易服勞役，以罰金總額與陸個月之日數比例折算，扣
案如附表貳編號一、二、三、四、六及附表參編號一、二所示之
可發射子彈具有殺傷力之改造手槍貳把、制式手槍貳把（各含彈
匣壹個），及制式子彈拾壹顆、具有殺傷力之改造子彈玖顆均沒
收；又共同連續殺人，未遂，累犯，處有期徒刑捌年，扣案如附
表參編號一、二所示之制式手槍壹把（含彈匣壹個）及制式子彈
壹顆均沒收。應執行有期徒刑拾捌年，併科罰金新臺幣參拾萬元
，罰金如易服勞役，以罰金總額與陸個月之日數比例折算，扣案
如附表壹編號一至四所示之改造手槍肆把（各含彈匣壹個）及子
彈拾參顆（餘柒顆已試射擊發）、槍管半成品貳枝、金屬管貳枝
如附表貳編號一、二、三、四、六及附表參編號一、二所示之可
發射子彈具有殺傷力之改造手槍貳把、制式手槍貳把（各含彈匣
壹個），及制式子彈拾壹顆、具有殺傷力之改造子彈玖顆均沒收
。甲○○未經許可，持有可發射子彈具有殺傷力之改造手槍，處
有期徒刑壹年，併科罰金新臺幣貳萬元，罰金如易服勞役，以新
臺幣壹仟元折算壹日，扣案如附表參編號六所示之可發射子彈具
有殺傷力之改造手槍壹把（含彈匣壹個）沒收。
    事  實
一、乙○○前於民國（下同）八十六年間因違反槍砲彈藥刀械管
    制條例案件，經臺灣宜蘭地方法院判處有期徒刑一年，提起
    上訴後因撤回上訴，而於八十七年九月九日確定，並於九十
    年七月二十二日縮刑期滿執行完畢，猶不知悔改，明知未經
    許可，不得製造槍枝或子彈，仍於九十二年五月六日上午八
    時許，在丙○○所經營設於宜蘭縣冬山鄉○○路六三Ｏ號之
    三業機械企業社（以下簡稱「三業企業社」），持已先備妥
    供改造子彈所需之銅條一條、製造槍管所需之實心圓鐵數段
    ，及火藥若干，利用不知情之丙○○所提供上開企業社之車
    床、切管機等器具，製造土造金屬槍管四枝、半成品二枝、
    金屬管二枝（後兩者屬製造改造手槍未遂）及子彈外殼二十
    顆。復於同日下午三時許，至宜蘭縣羅東鎮○○○路「太空
    城玩具模型店」，購入仿德製八厘米玩具槍四枝，在其位於
    宜蘭縣羅東鎮○○街二四五號之住處，將上開玩具槍槍管內
    阻鐵予以拆除打通，並換裝先前製造之土造金屬槍管，裝填
    火藥，製造成如附表壹編號一所示之可發射子彈具殺傷力之
    槍枝四枝（均各含彈匣一個）及編號二所示之具殺傷力之子
    彈二十顆。嗣於九十二年五月六日晚間八時二十分許，為警
    在宜蘭縣羅東鎮○○路段乙○○所駕駛車牌號碼ＨＦ—ＯＯ
    四九號之自小客車右前腳踏墊塑膠袋內，當場查獲上開改造
    手槍四枝（含彈匣四個）、改造子彈二十顆（其中採樣七顆
    試射，餘十三顆），再前往「三業企業社」循線扣得如附表
    壹編號三、四、八至十三所示之物。
二、乙○○復明知手槍或可發射子彈具有殺傷力之改造手槍、子
    彈均係違禁物，未經許可，均不得持有或寄藏，竟於九十一
    年六月間，在設於宜蘭縣羅東鎮○○路二二之二號之「金鶴
    保齡球館」內，受曾銀圳（已死亡，另經檢察官為不起訴處
    分）之託，保管捷克ＣＺ廠一ＯＯ型口徑九ＭＭ制式手槍、
    ＢＥＲＥＴＴＡ廠製九二ＦＳ型九ｍｍ制式手槍各一把，及
    可發射子彈具有殺傷力之仿ＢＥＲＥＴＴＡ廠半自動改造手
    槍，與仿義大利製Ｍ八四型改造手槍各一把（各含彈匣一個
    ），及制式子彈十三顆、不具殺傷力之改造子彈一顆與具有
    殺傷力之改造子彈九顆（如附表貳及附表參編號一至四所示
    ）後，並將上揭槍彈藏放於宜蘭縣五結鄉○○路一巷一弄八
    五號租屋處，未經許可而寄藏之。嗣於九十三年六月四日晚
    間六時五十分許，在宜蘭縣羅東鎮○○路一六四號前為警查
    獲，扣得前揭捷克ＣＺ廠一ＯＯ型口徑九ＭＭ制式手槍（含
    彈匣一個）及制式子彈五顆（即附表貳編號一、四所示）；
    復於九十三年六月四日下午七時四十分許，在宜蘭縣五結鄉
    ○○路一巷一弄八五號租屋處搜索時再扣得前揭可發射子彈
    具有殺傷力之仿ＢＥＲＥＴＴＡ廠半自動改造手槍一把（含
    彈匣一個）及制式子彈五顆、不具殺傷力之改造子彈一顆與
    具有殺傷力之改造子彈九顆（即附表貳編號二、四、五、六
    所示）；又於九十三年六月十六日下午六時許，帶同警方在
    前揭租屋處地下停車場角落天花板附近，扣得仿義大利製Ｍ
    八四型改造手槍一把（含彈匣一個）（即附表貳編號三所示
    ）。
三、緣甲○○認姚仁華前於九十二年農曆過年期間，載其至不詳
    地址之賭場賭博遭詐賭而欠下巨款，於九十二年七月十六日
    中午十二時許，在其住處（即宜蘭縣蘇澳鎮○○路三四六巷
    二一號），與其姪王聰彬（已歿，另經檢察官為不起訴處分
    ）及友人潘秋明共同飲酒時，提起上開遭詐賭情事，心生不
    滿，三人遂共乘機車前往宜蘭縣蘇澳鎮○○路四Ｏ二巷某處
    民宅二樓質問姚仁華，姚仁華見狀，心生畏懼，旋即倉皇逃
    離。甲○○、王德彬及潘秋明三人亦返回甲○○上開住處繼
    續飲酒，不久潘秋明外出去接載友人，不知情之李秀蝦及潘
    品婕則在甲○○上開住處廚房內烹煮食物。而倉皇離去之姚
    仁華在宜蘭鄉五結鄉利澤簡村附近適遇乙○○與姓名年籍不
    詳綽號「大胖」之成年男子駕車行經該處，乙○○見姚仁華
    神情慌張，經詢問得知上情後，隨即表示願意代其出面解決
    紛爭，遂持前揭受曾銀圳之託所寄藏槍枝其中之一之義大利
    ＢＥＲＥＴＴＡ廠制式手槍一枝（含彈匣一個）（即附表參
    編號一所示）及制式子彈三顆，「大胖」亦持不詳槍枝一枝
    及子彈（未扣案）與姚仁華三人一同於當日下午三時四十五
    分許，前往甲○○上開住處理論。乙○○與「大胖」抵達甲○○前揭住處，即要求王聰彬到屋外說話後，旋即與王聰彬
    發生爭執，雙方拉扯中乙○○或「大胖」中一人即持槍敲打
    王聰彬頭部，致其受有頭部外傷併頭皮撕裂傷（傷害部分未
    據告訴），而甲○○則持自王聰彬所有之黑色手提袋內取出
    王聰彬所有如附表參編號六所示之可發射子彈具有殺傷力之
    仿ＦＮ廠半自動手槍改造之玩具手槍一把走出屋外（王聰彬
    持有槍枝部分經檢察官另為不起訴處分），大喊其有槍枝，
    企圖鎮嚇現場。乙○○見甲○○持槍，遂決定先發制人，即
    另基於殺人之概括犯意，亦持前揭義大利ＢＥＲＥＴＴＡ廠
    制式手槍朝甲○○之腹部擊發一槍，致甲○○受有腹部及左
    腎槍傷之槍傷。王聰彬見狀遂趨前與乙○○搶奪槍枝，乙○○復承前之殺人故意，並與「大胖」共同基於殺人罪之犯意
    聯絡，由乙○○與「大胖」各朝王聰彬擊發一槍，致王聰彬
    受有槍傷併雙側氣血胸、雙側上肺葉穿刺傷及右上肢臂神經
    叢損傷、右肱骨粉碎性骨折等槍傷（一彈道軌跡係自左胸進
    右腋下出、一彈道軌跡係自右肩進右上臂出）。乙○○、「
    大胖」及姚仁華見甲○○、王聰彬均中槍倒地後，旋由乙○○駕駛其所有之自小客車逃離現場，途經宜蘭縣冬山鄉農會
    時，乙○○即將其所持用上開義大利ＢＥＲＥＴＴＡ廠制式
    手槍一把（含彈匣一個）及剩餘之一顆制式子彈（如附表參
    編號二）交予姚仁華保管，姚仁華收受之並於下車後將該把
    制式手槍及子彈持往宜蘭縣冬山鄉冬山河國立傳統藝術中心
    附近藏放。嗣潘秋明回到甲○○上開住處時，見王聰彬及甲○○倒臥於客廳沙發，王聰彬身旁地上有如附表參編號六所
    示可發射子彈具有殺傷力之仿ＦＮ廠半自動手槍改造之玩具
    手槍一把，及地上黑色手提袋內有不具殺傷力之改造子彈一
    顆及土造金屬彈殼二顆（如附表參編號七至九所示），惟恐
    王聰彬被警查獲未經許可持有改造手槍，即將該把改造手槍
    帶走隱匿之（潘秋明未經許可持有改造手槍部分，業據原審
    判處有期徒刑十月，併科罰金新台幣五萬元確定），並將甲○○及王聰彬送醫急救，該二人始倖免於難。嗣姚仁華於九
    十二年七月十九日晚間，持前揭乙○○交其所寄藏之如附表
    參編號一所示之義大利ＢＥＲＥＴＴＡ廠制式手槍一把，向
    宜蘭縣警察局蘇澳分局報繳自首（姚仁華未經許可寄藏手槍
    部分，業據本院上訴審判處有期徒刑三年六月，併科罰金新
    台幣三萬元確定）。
四、案經臺北縣警察局土城分局、宜蘭縣警察局蘇澳分局及羅東
    分局分別報請臺灣宜蘭地方法院檢察署檢察官偵查起訴。
    理  由
一、訊據上訴人即被告乙○○對於上揭犯罪事實一、二所指之未
    經許可製造、寄藏槍、彈等情均供承不諱，而對於上揭犯罪
    事實三部分，亦不否認持槍射擊甲○○之事實，惟矢口否認
    有殺人犯行，辯稱：是甲○○先朝伊開槍，伊才對他開一槍
    ，伊是正當防衛，而王聰彬是搶伊手槍致槍枝走火，他才中
    槍，並無殺人故意云云。訊據上訴人即被告甲○○則矢口否
    認有上揭持槍之犯行，辯稱：伊當天沒有拿槍，也沒有看到
    槍，伊一開門外出，就被子彈打到，伊並沒有拿槍云云。
二、經查：
  (一)上揭犯罪事實一部分，業據被告乙○○於偵查、原審及本院
    審理中均坦認不諱，核與證人丙○○於警詢、偵查中陳稱：
    被告乙○○至其開設之「三業企業社」借用機具，其答應借
    予被告乙○○使用等語相符，並經搜索時在場證人林偉琦、
    林建宏，及證人即丙○○之子楊善閔於警詢中陳述在卷，且
    有如附表壹編號一至四、八至十三所示之改造手槍四把（含
    彈匣四個）、改造子彈二十顆（其中採樣七顆試射，餘十三
    顆）、土造金屬槍管半成品二枝、金屬管二枝、車床二臺、
    切管機一臺、鑽床一臺、手提及固定砂輪機各一臺、電鑽一
    臺、改造工具一批等扣案可證，復有照片二十三幀在卷可參
    。又扣案如附表壹所示之槍枝四把及子彈經送請內政部警政
    署刑事警察局（以下簡稱「刑事警察局」）以性能檢驗法及
    試射法鑑驗結果，認上開改造手槍四枝均係由仿ＦＮ廠半自
    動手槍製造之金屬玩具手槍，換裝土造金屬槍管改造而成之
    改造手槍，機械性能良好，可擊發適用之子彈，均具殺傷力
    ；扣案之改造子彈二十顆，均係由土造金屬彈殼加裝土造金
    屬彈頭組合而成之土造子彈，經採樣七顆試射，均可擊發，
    具殺傷力，此有該局九十二年五月二十二日刑鑑字第Ｚ00
    0000000號槍彈鑑定書附卷可稽（見九十二年度偵字
    第一三六七號卷第三二頁以下），堪信被告乙○○此部分之
    自白應與事實相符。是被告乙○○未經許可製造可發射子彈
    具有殺傷力之改造手槍及子彈等犯行，已可認定。又被告乙○○雖於警訊時否認員警在丙○○所經營三業企業社所查扣
    如附表壹編號三至七所示之土造金屬槍管半成品二枝、金屬
    管二枝、火藥、槍枝零件材料、及九Ｏ及ＣＬＯＣＫ手槍滑
    套各一個為其所有，惟其於偵查中與丙○○當庭對質時則已
    坦承其中槍管半成品（即經內政部警政署刑事警察局95年 8
    月24日刑鑑字第0950123398號函鑑定結果為土造金屬槍管半
    成品二枝、金屬管二枝）是伊沒做好留下的等語（同上偵卷
    第十八頁）；於原審審理時復稱：「這四枝槍還有二十顆子
    彈確實是我改的，槍管半成品，好像是沒有作成功變成廢鐵
    ‧‧‧」、「起訴書附表一的部分只有槍管半成品其實是廢
    鐵，是我用來製作槍枝‧‧‧」等語（見原審卷一第三四、
    九四頁），再參以被告乙○○於警訊時即供稱製造上開槍管
    所需材料為其所購置等語（見九十二年度偵字第一三六七號
    卷第三頁），足見附表壹編號三、四所示之土造金屬槍管半
    成品二枝、金屬管二枝，確為被告乙○○所有，且供其製造
    改造手槍而未遂。再者，被告乙○○雖於警訊時復供稱：我
    當時沒有明確向丙○○稱要改造槍管及子彈，但他在現場看
    了一下，我正在使用機具改造槍管及子彈彈頭，並沒有說話
    ，沒有阻止我云云，似係表示丙○○知情而默示同意，然此
    據證人丙○○於警、偵訊時堅決否認，而被告乙○○於偵訊
    時亦改稱：丙○○應該不知道我要作什麼等語（同上偵卷第
    十六頁），再參酌被告乙○○於警訊中亦坦承自己從未曾與
    丙○○共同改造或販售槍、彈，亦未見過丙○○自己改造槍
    、彈，故顯乏積極證據足認丙○○確有共犯本件改造槍、彈
    之犯行，應認係屬一不知情之人，附此敘明。
  (二)上揭犯罪事實二部分，亦據被告乙○○於警詢、偵查、原審
    及本院審理中均坦認不諱，並有照片二十八張附卷可稽，且
    有如附表編號貳及附表參編號一至四所示之槍彈扣案可佐。
    而其中扣案如附表貳所示之槍彈，經送請刑事警察局以性能
    檢驗法、制式子彈試射法、試射法、電解腐蝕法、比對顯微
    鏡比對法鑑定結果，認附表貳編號一之槍枝係捷克ＣＺ廠一
    ＯＯ型口徑九ＭＭ制式半自動手槍，槍管內具有六條右旋來
    復線，機械性能良好，可擊發同口徑制式子彈，認具殺傷力
    ；附表貳編號二之槍枝認係由仿ＢＥＲＥＴＴＡ廠半自動手
    槍製造之玩具手槍槍身組合土造金屬槍管及土造金屬滑套改
    造而成之改造手槍，機械性能良好，可供擊發適用之子彈使
    用，認具殺傷力；編號三之槍枝係由仿ＢＥＲＥＴＴＡ廠八
    四型半自動手槍製造之玩具手槍，換裝土造金屬槍管及土造
    金屬撞針座而成之改造手槍，機械性能良好，可擊發適用之
    子彈，認具殺傷力；附表貳編號四之制式子彈十顆，認均係
    口徑九ＭＭ之制式子彈，均具殺傷力；附表貳編號五之子彈
    一顆無法擊發，認不具殺傷力；附表貳編號六之子彈經採樣
    試結果，認具殺傷力，此有該局九十三年六月二十九日刑鑑
    字第Ｚ000000000號（見九十三年度偵字第二一三
    三號卷第二五頁以下）及九十三年七月二十一日刑鑑字第Ｚ
    000000000號鑑驗通知書（見九十三年度偵字第一
    九八八號卷第一○○頁以下）在卷可証。堪信被告乙○○前
    揭自白應與事實相符，是被告乙○○未經許可寄藏制式手槍
    及子彈，與可發射子彈具有殺傷力之改造手槍及改造子彈等
    犯行，同可認定。
  (三)上揭犯罪事實三部分：
  甲被告乙○○部分：
  1.被告乙○○持如附表參編號一所示之義大利ＢＥＲＥＴＴＡ
    廠制式手槍一把（含彈匣一個）內裝制式子彈三顆，朝甲○○及王聰彬各射擊一槍，致甲○○受有腹部及左腎槍傷之槍
    傷，致王聰彬受有頭部外傷併頭皮撕裂傷、槍傷併雙側氣血
    胸、雙側上肺葉穿刺傷及右上肢臂神經叢損傷、右肱骨粉碎
    性骨折等槍傷一節，業據被告乙○○於偵查及原審坦認在卷
    ，並經被害人王聰彬於偵查中，及被害人甲○○於偵查及原
    審指訴綦詳，且經證人即將該二人送醫急救之潘秋明、陳正
    泰、甲○○之子王文惠、李秀蝦、潘品婕於警詢中證述在卷
    ，並有現場圖一紙、照片三十四張、羅東博愛醫院出具之診
    斷證明書三紙，及該院九十三年三月二十三日（九三）羅博
    醫字第Ｏ三Ｏ一六Ｏ號函（附醫師說明表）一件附卷可稽，
    亦有如附表參編號一至五所示之義大利ＢＥＲＥＴＴＡ廠制
    式手槍一把（含彈匣一個）、制式子彈一顆、彈頭及彈殼扣
    案可佐。
  2.而扣案如附表參編號一之槍枝經送請刑事警察局以比對顯微
    比對法、性能檢驗法、試射法及電解腐蝕法鑑驗結果，認係
    義大利ＢＥＲＥＴＴＡ廠製九二ＦＳ型口徑九ＭＭ制式半自
    動手槍，槍管內具六條右旋來復線，機械性能良好，可擊發
    同口徑制式子彈，認具殺傷力；扣案之如附表參編號二制式
    子彈一顆，認係口徑９ＭＭ制式子彈，認具殺傷力；扣案如
    附表參編號三之彈殼二顆，均係已擊發之口徑９ＭＭＭ制式
    子彈彈殼；扣案如附表參編號四、五之彈頭二顆，其中編號
    四之一顆係制式子彈彈頭銅包衣，其上僅餘四條右旋來復線
    ，另編號五則係已擊發之口徑９ＭＭ制式子彈彈頭一顆，其
    上具有六條右旋來復線，此有該局九十二年八月二十九日刑
    鑑字第Ｚ000000000號槍彈鑑定書附卷可稽（見九
    十二年度偵字第一九二七號卷第五六頁以下）
  3.又證人即被害人王聰彬於偵查中即指稱：除了姚仁華外，其
    他兩人都有拿槍，他們三人進來把我抓出去，並在路上打我
    ，當時有人用槍敲我的頭，造成頭部撕裂傷等語，並於檢察
    官訊問頭部的傷是否確為前一天的傷時陳稱：的確是當時被
    打的傷等語（見同上偵查卷第七八頁）。而證人即被告甲○○亦陳稱：他們三個人一來就把王聰彬抓出去，我當時沒有
    跟出去，在窗戶那邊看，打大概十來分鐘等語（見同偵查卷
    第七八頁），參諸被害人王聰彬受有二槍（一彈道軌跡係自
    左胸進右腋下出、一彈道軌跡係自右肩進右上臂出），而被
    告甲○○受有一槍等情。且證人即共同被告姚仁華於偵、審
    中均表示有聽到三聲槍響等語，並於偵查中證述：案發當日
    被告甲○○持槍自門口出來後說不然現在要怎樣，其見有槍
    便大喊快跑，回頭時聽到「砰」一聲槍聲，躲到一旁後又聽
    到二聲槍聲，嗣在逃離途中車上，有看到被告乙○○右手虎
    口有血，被告乙○○並告之其共開兩槍等語（見澳警刑字第
    ○九二○○○○八八二號警詢卷第三頁、同上偵查卷第一七
    頁、七七頁），核與證人即案發當時在廚房烹煮食物之李秀
    蝦於警詢證述其在廚房聽到三聲槍聲等語相符（見同上警詢
    卷第二○頁背面），顯見當時確有三聲槍響。又員警於案發
    現場搜索扣得自被害人甲○○身上取出之如附表參編號四子
    彈彈頭一顆，及如附表參編號三之彈殼二顆，與如附表參編
    號一之制式手槍，經以顯微鏡比對結果，彈底特徵與來復線
    特微紋痕均相吻合，認係該槍枝所擊發等情，此有刑事警察
    局九十二年八月二十九日刑鑑字第Ｚ000000000號
    槍彈鑑定書在卷可稽，是現場確實共擊發三槍，然現場僅查
    獲附表參編號一槍枝所擊發之彈殼二顆，及附表參編號二口
    徑九ＭＭ制式子彈一顆，堪信被告乙○○於案發當日，持有
    如附表參編號一之槍枝僅內裝三顆子彈，分別朝被害人甲○○及王聰彬各擊發一槍。又現場尚餘制式子彈彈頭一顆（如
    附表參編號五），經本院更(一)審再函請內政部警政署刑事警
    察局鑑定該顆彈頭是否係附表參編號六之改造手槍（管制編
    號：0000000000）所擊發，經該局於九十五年十一月九日以
    刑鑑字第Ｚ000000000號函覆稱：送鑑改造手槍一
    枝（管制編號：0000000000），經檢視其槍管不具來復線，
    而本局九十二年八月二十九日刑鑑字第Ｚ00000000
    0號槍彈鑑定書內所載上開彈頭，其上具有四條右旋來復線
    ，研判上述彈頭非送鑑改造手槍所擊發，顯見被害人甲○○
    當時所持有附表參編號六之改造手槍並未擊發上述子彈，故
    剩餘一聲槍響應係「大胖」持槍擊發上述子彈時發出。是被
    告乙○○與「大胖」當時均有持槍，二人分持手槍各射擊被
    害人王聰彬一槍等情，亦可認定。
  4.又刑法上殺人未遂罪與傷害罪之區別，應視加害人有無殺意
    以為斷，被害人所受傷害程度，固不能據為認定有無殺意之
    唯一標準，但加害人下手之部位、用力之程度及經過情形如
    何，於審究犯意方面，仍不失為重要參考資料，最高法院二
    十年非字第一０四號判例意旨可參。本案被告乙○○僅為處
    理被告姚仁華與被害人甲○○及王聰彬間之糾紛，即持槍彈
    前往尋釁，而槍械之殺傷力極大，直接對人體射擊足以戕害
    生命，為眾所週知之事，被告乙○○明知持槍朝人身體要害
    射擊，有致人於死之可能性，竟仍持槍彈朝被害人甲○○之
    要害腹部擊發，及於近距離朝被害人王聰彬之要害處胸部射
    擊，且綽號「大胖」之人亦持槍射擊，其等二人均有殺人之
    主觀犯意聯絡，及行為分擔，至為灼然。被告乙○○辯稱因
    見被告甲○○持槍射擊發開槍反擊而為正當防衛或過失傷害
    云云，顯為卸責之詞，不足採信。
  5.綜上所述，被告乙○○與號「大胖」之人，共同基於殺人之
    犯意持槍射擊被害人王聰彬與甲○○之事證明確，犯行可以
    認定。
  乙被告甲○○部分：
  1.被告甲○○雖矢口否認持有如附表參編號六所示之改造手槍
    之犯行。然據證人即共同被告姚仁華於偵、審中均陳稱聽到
    三聲槍響等語，及共同被告姚仁華於偵查中證述：案發當日
    被告甲○○持槍自門口出來後說不然現在要怎樣，其見有槍
    便大喊快跑等語；另參以被告乙○○於原審陳稱：係因被告
    甲○○開槍射擊，伊才開槍，伊在跟王聰彬拉扯，王聰彬手
    上並沒有拿槍等語，而證人姚仁華亦陳稱：渠聽到甲○○說
    「現在是要怎樣」之後才聽到第一聲槍聲，甲○○的槍枝是
    朝著乙○○的方向比等語（見原審卷一第一四二頁）。顯見
    被告甲○○當時應有持槍欲鎮嚇現場之行為，否則被告姚仁
    華斷不致拔腿就跑，且依當時被告乙○○及綽號「大胖」之
    人各持一把手槍，顯較手未持槍之王聰彬極為優勢，突見被
    告甲○○持槍指著乙○○等人，被告乙○○當然有先發制人
    持槍射擊之舉。再依被告姚仁華上開證述，可知姚仁華僅目
    擊甲○○持槍，並未目擊甲○○開槍等情，且依現場扣得之
    彈頭一顆、彈殼二顆及甲○○身上取出彈頭一顆，可確認分
    別係被告乙○○所持有如附表參編號一之制式手槍擊發二槍
    ，「大胖」之人則持槍擊發一槍，已如前述，是以扣得已擊
    發之彈頭或彈殼暨相關鑑定報告及現場所聽到之三聲槍響，
    均可認定被告甲○○當時並無開槍射擊之行為，則被告乙○○所稱：甲○○有開槍射擊云云，顯屬虛妄，自不可採。至
    被告甲○○之選任辯護人雖於本院更(一)審審理時具狀主張共
    同被告乙○○、姚仁華所作之警訊筆錄無證據能力，不得作
    為證據云云，惟本院並未採取共同被告乙○○、姚仁華警訊
    筆錄之內容，作為被告甲○○論罪之證據，附此敘明。
  2.又證人即共同被告潘秋明亦證述：當時其見王聰彬躺在沙發
    上滿身是血，就急著要抱王聰彬送醫，發現在王聰彬身旁的
    手提袋內有一把槍，其知道該手提袋係王聰彬的，擔心王聰
    彬日後受有刑責，便順手將附表參編號六之槍枝拿走等語（
    見同上偵查卷第五五頁），則被告甲○○所持有之槍枝應為
    同案被告王聰彬所有如附表參編號六之槍枝，亦可認定。是
    被告甲○○所辯未持有手槍云云，要係卸責之詞，不足採信
    。
  3.至被告甲○○之選任辯護人雖辯護稱：縱被告甲○○當時持
    有附表參編號六之改造手槍，乃因係見乙○○等人持槍敲打
    王聰彬頭部，致其受傷，始持王聰彬所有之改造手槍一把，
    大喊其有槍枝，企圖鎮嚇現場，故此應係在緊急危難中，出
    於不得已之行為，符合緊急避難之規定，得阻卻違法云云，
    然按刑法第二十四條之緊急避難，以自己或他人之生命、身
    體、自由、財產猝遇危難之際，非侵害他人法益，別無救護
    之道，為必要之條件。惟本件當時被告乙○○及綽號「大胖
    」之人各持一把手槍，且正與王聰彬因爭執進行拉扯，依此
    客觀情狀及經驗法則，非執法員警之被告甲○○若此際持槍
    鎮嚇，將造成局面緊張，更不利於救護因與被告乙○○等人
    拉扯而相互緊鄰之王聰彬，反不如立即報警處置或高喊救命
    更能保護王聰彬安全，故當時並非別無其他救護之道，而被
    告甲○○卻擇以持槍威嚇對峙，顯應屬意氣之爭，尚不符合
    緊急危難而出於「不得已」之避難行為。
  4.據上，被告甲○○持有如附表參編號六所示之改造手槍之犯
    行，可以認定。
  (四)綜上所述，本件事證明確，被告乙○○、甲○○之犯行均堪
    認定，應依法論科。
五、被告等人行為後，槍砲彈藥刀械管制條例已於94年 1月26日
    修正公告，並於同年月28日生效施行，關於未經許可，製造
    、持有或寄藏其他可發射金屬或子彈具有殺傷力之各式槍砲
    罪之第十一條已刪除，分別改列於修正後之第八條第一項、
    第四項，法定刑亦分別修正為「處期徒刑或五年以上有期徒
    刑，併科新臺幣一千萬元以下罰金」、「處三年以上有期徒
    刑十年以下有期徒刑，併科新臺幣七百萬元以下罰金」，比
    較新舊法結果，以行為時之舊法較有利於被告，依現行刑法
    第二條第一項前段規定，應適用舊法即行為時之槍砲彈藥刀
    械管制條例第十一條。核被告三人所為：
  (一)被告乙○○於上揭犯罪事實一部分，係犯修正前槍砲彈藥刀
    械管制條例第十一條第一項、第五項之未經許可製造可發射
    子彈具有殺傷力之改造手槍既遂罪（附表壹編號一部分）、
    未遂罪（附表壹編號三、四部分），及現行同條例第十二條
    第一項未經許可製造子彈罪。被告以一製造行為同時觸犯前
    揭三罪名，為想像競合犯，應從一重之未經許可製造可發射
    子彈具有殺傷力之手槍既遂罪處斷。其所為上揭犯罪事實二
    部分，係犯現行槍砲彈藥刀械管制條例第七條第四項之未經
    許可寄藏制式手槍罪、修正前槍砲彈藥刀械管制條例第十一
    條第四項未經許可寄藏可發射子彈具有殺傷力之改造手槍罪
    、現行槍砲彈藥刀械管制條例第十二條第四項未經許可寄藏
    子彈罪。其持有制式手槍、可發射子彈具有殺傷力之手槍與
    子彈之行為，為寄藏之行為所包括，不另論罪。被告乙○○
    以一寄藏行為同時觸犯前揭三罪名，為想像競合犯，應從一
    重之未經許可寄藏制式手槍罪處斷。被告乙○○於受託寄藏
    槍彈之繼續持有該槍彈之際，另行起意持其中之如附表參編
    號一、二之制式槍彈，基於殺人犯意，連續開槍射擊人體，
    而為上揭犯罪事實三部分，係犯刑法第二百七十一條第二項
    、第一項之殺人未遂罪。至其開槍之持有槍彈行為，係在原
    寄藏行為所包括之持有行為之繼續，其犯罪之完結須繼續至
    寄藏行為終了時為止，參照最高法院九十三年度台上字第一
    八七號判決意旨，應只論以一個寄藏罪，即上開所論之寄藏
    槍彈罪，於此持槍殺人部分，不另論以未經許可持有槍彈罪
    。又被告已著手於殺人犯罪而未致人於死，屬未遂犯，應依
    現行刑法第二十五條第二項後段規定，減輕其刑。又按被告
    乙○○行為後，刑法第五十六條連續犯之規定，業於九十四
    年一月七日修正公布刪除，並於九十五年七月一日施行，則
    被告乙○○之犯行，因行為後新法業已刪除連續犯之規定，
    此刪除雖非犯罪構成要件之變更，但顯已影響行為人刑罰之
    法律效果，自屬法律有變更，依現行第二條第一項規定，比
    較新、舊法結果，仍應適用較有利於被告之行為時法律即舊
    法論以連續犯（最高法院九十五年第八次刑事庭會議決議參
    照），是被告乙○○先後二次殺人未遂行為，時間緊接，所
    犯罪名相同，顯係出於概括之犯意為之，為連續犯，應依修
    正前刑法第五十六條之規定論以一罪，除死刑及無期徒刑依
    法不得加重外，有期徒刑部分並加重其刑。被告乙○○與「
    大胖」就殺人未遂犯行有犯意聯絡及行為分擔，為共同正犯
    。又被告乙○○所犯之未經許可製造可發射子彈具有殺傷力
    之手槍罪、未經許可寄藏制式手槍罪，及連續殺人未遂罪三
    罪，犯意各別，罪名互殊，應予分論併罰。又被告乙○○有
    前揭事實欄所式之犯罪前科紀錄，有本院被告前案既錄表在
    卷可稽，其於受有期徒刑一年執行完畢五年內，故意再犯本
    件有期徒刑以上刑上開各罪，無論依新舊法之規定，均構成
    累犯，不經比較結果新法並無對被告較為有利，故依刑法第
    2 條第1 項前段規定應適用修正前刑法第四十七條第一項規
    定，除就連續殺人未遂罪部分之死刑、無期徒刑部分依法不
    得加重外，餘均遞加重之，並與未遂犯減輕其刑部分，先遞
    加重後減輕之。至扣案如附表貳編號二、三之改造手槍二把
    及編號六之改造子彈，與編號四之制式子彈五顆，雖均為被
    告乙○○於九十三年六月四日及十六日主動帶同員警起出，
    然係因被告乙○○涉有違反槍砲彈藥刀械管制條例案件，經
    員警懷疑被告乙○○仍持有其他槍枝予以借訊後，被告乙○○始供出如附表貳所示之槍彈，有宜蘭縣警察局羅東分局九
    十三年九月二十二日羅警刑字第０九三００二三八九八號函
    一件存卷供參，是此部分核與槍砲彈藥刀械管制條例第十八
    條第一項之自首報繳槍枝之要件不符，尚難據此予以減輕其
    刑。次按槍砲彈藥刀械管制條例第十八條第四項之立法本意
    ，自指如據犯本條例犯罪者之自白，進而查獲該槍砲、彈藥
    、刀械之來源供給者及所持有之槍砲、彈藥、刀械去向，或
    因而防止該重大危害治安事件之發生時，既能及早破獲相關
    之犯罪集團，並免該槍、彈及刀械續遭持為犯罪所用，足以
    消彌犯罪於未然，自有減輕或免除其刑，以鼓勵自新之必要
    。故如犯本條例之罪後，雖於偵查或審判中自白，惟並未因
    而查獲該槍砲、彈藥刀械之來源，自與本規定應予減輕或免
    除其刑之要件不合。本件被告乙○○雖於偵、審中自白槍、
    彈來自曾銀圳，但曾銀圳已死亡，顯無查獲或因而防止重大
    危害治安事件之發生可言，自與該槍砲彈藥刀械管制條例第
    十八條第四項規定之情形有別。另同條例第一項係規定自首
    之情形，並依其是否已將槍械、彈藥移轉他人持有，而分別
    規定：未經移轉持有者，應報繳其持有之全部槍械、彈藥；
    已移轉持有者，應據實供述全部槍械、彈藥之來源或去向，
    並因而查獲，始能減免其刑。第四項係規定自白之情形，必
    須於偵查或審判中自白，並供述全部槍械、彈藥之來源及去
    向，因而查獲或因而防止重大危害治安事件之發生者，始能
    減免其刑。第四項既謂「並」供述全部槍砲、彈藥、刀械之
    來源「及」「去向」，自係指已將槍械、彈藥移轉與他人持
    有之情形而言，不包括仍為自己持有之情形在內，此觀同條
    第一項後段係指已移轉他人持有之情形始有「去向」可明，
    是被告乙○○經警查獲後，雖有上開主動帶同員警起出另扣
    案如附表貳編號二、三之改造手槍二把及編號六之改造子彈
    ，與編號四之制式子彈五顆，然扣案之槍彈迄查獲時為止，
    均為被告乙○○所支配掌控，始終未曾移轉持有，自無槍彈
    流向其他第三者去向之問題，亦核與槍砲彈藥刀械管制條例
    第十八條第四項之要件不符。
  (二)被告甲○○所為，係犯修正前槍砲彈藥刀械管制條例第十一
    條第四項未經許可，持有可發射子彈具有殺傷力之改造手槍
    罪。又公訴意旨雖另以：被告甲○○手持王聰彬所有如附表
    參編號六所示之具有殺傷力之改造槍枝走出屋外，大喊其有
    槍枝，「並擊發一槍」，因認被告甲○○此部分另涉犯槍砲
    彈藥刀械管制條例第十二條第四項之未經許可，持有子彈罪
    嫌云云，惟查，依扣得已擊發之彈頭或彈殼暨相關鑑定報告
    ，及現場所聽到之三聲槍響，堪可認定被告甲○○當時並無
    開槍射擊之行為，已說明如前。此外，本院亦查無積極證據
    足證被告甲○○持上開槍枝威嚇時，槍膛或彈匣內確存有子
    彈，故此部分犯罪尚屬不能證明，惟公訴意旨既認此部分與
    前開其持有改造手槍有罪部分，屬想像競合，爰不另為無罪
    之諭知。
六、原審對被告二人予以論罪科刑，固非無見，惟查：(1)被告乙○○為製造改造手槍，而持其備妥供製造槍管所需之實心圓
    鐵數段，利用不知情之丙○○所提供上開企業社之車床、切
    管機等器具，製造土造金屬槍管半成品二枝、金屬管二枝部
    分後，惟因有瑕疵而棄置，此部分應成立修正前槍砲彈藥刀
    械管制條例第十一條第五項、第一項之未經許可製造可發射
    子彈具有殺傷力之改造手槍未遂罪，原審未詳審酌卷證，認
    上開物品非被告乙○○製造，而不成立犯罪，尚有違誤。(2)
    被告乙○○製造上開改造槍、彈，提供車床、切管器等器具
    之丙○○並不知情，非屬本件共犯，原判決未予敘明，亦有
    未洽。(3)被告乙○○於自所受託寄藏槍彈而持有槍彈之行為
    繼續中，持其中之一把手槍及子彈而槍擊他人，所犯之殺人
    未遂罪之持有槍彈部分行為，仍在其寄藏槍彈之持有行為之
    繼續中，為原寄藏行為中所包括，應不再將之割裂另論處持
    有槍彈罪，已如前述，原判決除論被告乙○○殺人未遂犯行
    外，認其尚牽連犯未經許可持有手槍罪，亦有未合。(4)公訴
    意旨已就被告甲○○持用如附表參編號六所示之改造手槍，
    並「擊發一槍」，而涉犯槍砲彈藥刀械管制條例第十二條第
    四項之未經許可，持有子彈罪嫌部分提起公訴，原審未予判
    決，復未敘明其理由，自有已受請求之事項未予判決之違誤
    。(5)原審未及比較刑法第四十二條關於易服勞役折算標準之
    修正，致被告甲○○無從適用較有利之新法，亦有瑕疵。本
    件被告乙○○上訴意旨否認有殺人故意及空言指摘原判決就
    其製造槍枝與寄藏手槍部分量刑過重；被告甲○○上訴意旨
    否認持有手槍犯行，雖均無理由，惟原判決既有上開可議之
    處，仍屬不可維持，自應將原判決關於被告乙○○製造改造
    手槍、寄藏手槍、殺人未遂罪刑暨定應執行刑，及被告甲○○部分均撤銷改判。爰審酌槍枝具有高度危險性，且嚴重危
    害社會治安，未經許可，不得製造、寄藏、持有，被告乙○○竟未經許可，而製造可發射子彈具有殺傷力之手槍及子彈
    ，並受託寄藏持有手槍及子彈，且持有槍彈之數量甚多，擁
    槍自重，嚴重危害社會治安，復罔顧他人之生命、身體安全
    ，恣意朝他人開槍，破壞社會治安甚鉅，惡性非輕；被告甲○○僅因細故，互起爭執，即拔槍相向，破壞社會整體秩序
    ，並參酌被告二人之犯罪動機、目的、手段、素行、生活狀
    況、智識程度與犯罪後態度等一切情狀，分別量處如主文第
    二項、第三項所示之刑。又被告二人行為後，有關易刑處分
    之法律規定亦有變更，其中罰金易服勞役之規定部分，修正
    前刑法第四十二條第一項、第二項、第三項原規定「罰金應
    於裁判確定後兩個月內完納，期滿而不完納者，強制執行，
    其無力完納者，易服勞役；易服勞役以一元以上三元以下，
    折算一日，但勞役期限不得逾六個月；罰金總額折算逾六個
    月之日數者，以罰金總額與六個月之日數比例折算。」，此
    折算標準並應適用修正前罰金罰鍰提高標準條例第二條規定
    ，就其原定數額提高為一百倍折算一日，亦即被告二人行為
    時之易服勞役折算標準，應以銀元一百元以上三百元以下之
    數額折算一日，經換算為新臺幣，則應以新臺幣三百元以上
    九百元以下折算一日。至依九十五年七月一日施行之修正後
    刑法第四十二條第一項、第三項、第五項則規定「罰金應於
    裁判確定後二個月內完納，期滿而不完納者，強制執行，其
    無力完納者，易服勞役。但依其經濟或信用狀況，不能於二
    個月內完納者，得許期滿後一年內分期繳納。遲延一期不繳
    或未繳足者，其餘未完納之罰金，強制執行或易服勞役；易
    服勞役以新臺幣一千元、二千元或三千元折算一日，但勞役
    期限不得逾一年；罰金總額折算逾一年之日數者，以罰金總
    額與一年之日數比例折算。」，並將原罰金罰鍰提高標準條
    例第二條之規定刪除，是以新法所定易服勞役之折算標準為
    新臺幣一千元、二千元、三千元折算一日。是以本件被告乙○○製造改造手槍、寄藏手槍部分，分別經本院各判處併科
    罰金新臺幣二十萬元，併科罰金部分如易服勞役，依修正前
    之規定，以新臺幣九百元折算一日為適當，期限將超過六個
    月，而以六個月為限；若依修正後之規定，以一千元折算一
    日為適當，則折算易服勞役日數為二百日。準此，顯均以修
    正前之法律最有利於被告乙○○，自應依現行刑法第二條第
    一項前段之規定，適用修正前刑法第四十二條第二項、第三
    項之規定，諭知易服勞役之折算標準。至被告甲○○所犯持
    有改造手槍罪，經本院判處併科罰金新臺幣二萬元，併科罰
    金部分如易服勞役，依修正前之規定，以新臺幣九百元折算
    一日為適當，則折算易服勞役日數為二十二日，若依修正後
    之規定，以一千元折算一日為適當，則折算易服勞役日數為
    二十日。準此，顯以修正後之法律最有利於被告甲○○，自
    應依現行刑法第二條第一項但書之規定，適用修正後刑法第
    四十二條第三項之規定，諭知易服勞役之折算標準。另就被
    告乙○○所犯三罪，定其應執行刑，就併科罰金部分，再諭
    知如上易服勞役之折算標準，以資懲儆。
七、扣案如附表壹編號一、二所示之可發射子彈具有殺傷力之改
    造手槍四把（各含彈匣一個）與改造子彈二十顆中尚未試射
    擊發之子彈十三顆（其中七顆已試射擊發），及如附表貳編
    號一至三所示之制式手槍一把及改造手槍二把（各含彈匣一
    個）、附表貳編號四、六所示之制式子彈十顆、具有殺傷力
    之改造子彈九顆，及如附表參編號一、二所示之制式手槍一
    把（含彈匣一個）、制式子彈一顆，及如附表參編號六所示
    可發射子彈具有殺傷力之改造手槍一把（含彈匣一個），均
    屬違禁物，不問屬於被告與否，爰均依刑法第三十八條第一
    項第一款、第二項之規定沒收之。又扣案如附表壹編號三、
    四所示土造金屬槍管半成品、金屬管各二枝，為被告乙○○
    所有，且係供本件製造可發射子彈具有殺傷力之改造手槍所
    用之物，惟因有瑕疵而棄置，核難認屬可供組成可發射子彈
    具有殺傷力之改造手槍之主要零件，非違禁品，應依刑法第
    三十八條第一項第二款宣告沒收之。至附表壹編號八至十三
    雖為被告乙○○製造可發射子彈具有殺傷力之改造手槍及子
    彈所用之物，但為丙○○所有，非被告乙○○所有，且不是
    違禁物，爰不予宣告沒收。又扣案如附表參編號三、四、五
    、七、八所示之彈殼及彈頭，與附表壹編號二所示已擊發試
    射之子彈七顆，均已喪失子彈之效用及性能，亦非違禁物，
    亦均不予宣告沒收。至扣案如附表貳編號五之子彈一顆，不
    具殺傷力，另附表參編號九所示之黑色手提包一只，並非專
    供係存放槍枝所用之物，亦不予沒收，附此敘明。
據上論斷，應依刑事訴訟法第三百六十九條第一項前段、第三百
六十四條、第二百九十九條第一項前段，修正前槍砲彈藥刀械管
制條例第十一條第一項、第四項、第五項、現行同條例第七條第
四項、第十二條第一項、第四項，刑法第二條第一項前段、但書
、第十一條前段、第二十八條、第五十六條（修正前）、第二十
五條第二項、第二百七十一條第一項、第二項、第五十五條、第
四十七條（修正前）、第五十一條第五款、第七款、第四十二條
第二項、第三項（修正前）、第四十二條第三項（修正後）、第
三十八條第一項第一款、第二款，罰金罰鍰提高標準條例第二條
（修正前），現行法規所定貨幣單位折算新臺幣條例第二條，判
決如主文。
本案經檢察官王壬貴到庭執行職務。
中    華    民    國    95    年    12    月    19    日
                  刑事第一庭審判長法  官  蔡 長 溪
                                  法  官  林 俊 益
                                  法  官  陳 春 秋
以上正本證明與原本無異。
如不服本判決，應於收受送達後10日內向本院提出上訴書狀，其
未敘述上訴之理由者並得於提起上訴後10日內向本院補提理由書
（均須按他造當事人之人數附繕本）。
                                  書記官  李 家 敏
中    華    民    國    95    年    12    月    21    日
附錄：本案論罪科刑法條全文
槍砲彈藥刀械管制條例第7條
未經許可，製造、販賣或運輸火砲、肩射武器、機關槍、衝鋒槍
、卡柄槍、自動步槍、普通步槍、馬槍、手槍或各類砲彈、炸彈
、爆裂物者，處死刑、無期徒刑或七年以上有期徒刑；處徒刑者
，併科新台幣三千萬元以下罰金。未經許可，轉讓、出租或出借
前項所列槍砲、彈藥者，處無期徒刑或五年以上有期徒刑，併科
新台幣一千萬元以下罰金。
意圖供自己或他人犯罪之用，而犯前二項之罪者，處死刑或無期
徒刑；處徒刑者，併科新台幣五千萬元以下罰金。
未經許可，持有、寄藏或意圖販賣而陳列第一項所列槍砲、彈藥
者，處五年以上有期徒刑，併科新台幣一千萬元以下罰金。
第一項至第三項之未遂犯罰之。
槍砲彈藥刀械管制條例第12條
未經許可，製造、販賣或運輸子彈者，處一年以上七年以下有期
徒刑，併科新台幣五百萬元以下罰金。
未經許可，轉讓、出租或出借子彈者，處六月以上五年以下有期
徒刑，併科新台幣三百萬元以下罰金。
意圖供自己或他人犯罪之用，而犯前二項之罪者，處三年以上十
年以下有期徒刑，併科新台幣七百萬元以下罰金。
未經許可，持有、寄藏或意圖販賣而陳列子彈者，處五年以下有
期徒刑，併科新台幣三百萬元以下罰金。
第一項至第三項之未遂犯罰之。
修正前槍砲彈藥刀械管制條例第11條
未經許可，製造、販賣或運輸第四條第一項第一款所稱其他可發
射金屬或子彈具有殺傷力之各式槍砲者，處五年以上有期徒刑，
併科新臺幣一千萬元以下罰金。
未經許可，轉讓、出租或出借前項所列槍砲者，處三年以上十年
以下有期徒刑，併科新臺幣七百萬元以下罰金。
意圖供自己或他人犯罪之用，而犯前二項之罪者，處無期徒刑或
七年以上有期徒刑，併科新臺幣一千萬元以下罰金。
未經許可，持有、寄藏或意圖販賣而陳列第一項所列槍砲者，處
一年以上七年以下有期徒刑，併科新臺幣七百萬元以下罰金。
第一項至第三項之未遂犯罰之。
刑法第271條（普通殺人罪）
殺人者，處死刑、無期徒刑或十年以上有期徒刑。
前項之未遂犯罰之。
預備犯第一項之罪者，處二年以下有期徒刑。
附表壹：
┌───┬────────────────┬──┬──────────┐
│      │       物   品   內   容        │數量│  備          註    │
│      │                                │    │                    │
│      │                                │    │                    │
├───┼────────────────┼──┼──────────┤
│一    │可發射子彈之具有殺傷力之仿FN廠半│四把│槍枝管制編號00000000│
│      │自動改造手槍                    │    │41 、0000000000、110│
│      │                                │    │0000000、0000000000 │
│      │                                │    │，均各含彈匣一個。  │
├───┼────────────────┼──┼──────────┤
│二    │具殺傷力之改造子彈              │二十│其中七顆已試射擊發  │
│      │                                │顆  │，僅餘十三顆子彈。  │
├───┼────────────────┼──┼──────────┤
│三    │土造金屬槍管半成品              │二枝│                    │
├───┼────────────────┼──┼──────────┤
│四    │金屬管                          │二枝│                    │
├───┼────────────────┼──┼──────────┤
│五    │火藥                            │若干│                    │
├───┼────────────────┼──┼──────────┤
│六    │槍枝零件材料                    │若干│                    │
├───┼────────────────┼──┼──────────┤
│七    │九Ｏ及ＣＬＯＣＫ手槍滑套        │各一│                    │
│      │                                │個  │                    │
├───┼────────────────┼──┼──────────┤
│八    │車床                            │二臺│                    │
├───┼────────────────┼──┼──────────┤
│九    │切管機                          │一臺│                    │
├───┼────────────────┼──┼──────────┤
│十    │鑽床                            │一臺│                    │
├───┼────────────────┼──┼──────────┤
│十一  │手提及固定砂輪機                │各一│                    │
│      │                                │臺  │                    │
├───┼────────────────┼──┼──────────┤
│十二  │電鑽                            │一臺│                    │
├───┼────────────────┼──┼──────────┤
│十三  │改造工具一批                    │    │鑽頭二十八枝、活動扳│
│      │                                │    │手二枝、鐵鎚一枝、尖│
│      │                                │    │嘴鉗一枝、斜嘴鉗一枝│
│      │                                │    │、六角扳手一組、梅花│
│      │                                │    │扳手五枝、螺絲起子三│
│      │                                │    │枝、大老虎鉗一枝、小│
│      │                                │    │老虎鉗一枝、銼刀一枝│
│      │                                │    │、油標卡尺二枝、固定│
│      │                                │    │夾一枝、鎗管插梢一枝│
│      │                                │    │、塑膠槍管三枝、銼刀│
│      │                                │    │鎖頭五枝、砂輪片十三│
│      │                                │    │片、鐵尺一枝、鋼鋸一│
│      │                                │    │把、鐵捲尺一個、實心│
│      │                                │    │圓鐵十條            │
└───┴────────────────┴──┴──────────┘
附表貳：
┌───┬────────────────┬──┬──────────┐
│編  號│       物   品   內   容        │數量│  備          註    │
├───┼────────────────┼──┼──────────┤
│一    │可發射子彈之具有殺傷力之捷克ＣＺ│一把│槍枝管制編號：110215│
│      │廠一ＯＯ型口徑九ＭＭ制式手槍    │    │2615（含彈匣一個）  │
├───┼────────────────┼──┼──────────┤
│二    │可發射子彈之具有殺傷力之仿BERETT│一把│槍枝管制編號：110215│
│      │A廠半自動改造手槍               │    │2616（含彈匣一個）  │
├───┼────────────────┼──┼──────────┤
│三    │可發射子彈之具有殺傷力之Ｍ八四型│一把│槍枝管制編號：110215│
│      │改造手槍                        │    │02522（含彈匣一個） │
├───┼────────────────┼──┼──────────┤
│四    │具有殺傷力之制式子彈            │十顆│                    │
├───┼────────────────┼──┼──────────┤
│五    │不具殺傷力之改造子彈            │一顆│                    │
├───┼────────────────┼──┼──────────┤
│六    │具有殺傷力之改造子彈            │九顆│                    │
└───┴────────────────┴──┴──────────┘
附表：
┌───┬────────────────┬──┬──────────┐
│一    │可發射子彈之具有殺傷力之義大利  │一枝│管制編號：000000000 │
│      │BERETA廠製92FS型9MM制式手槍     │    │含彈匣一個（乙○○持│
│      │                                │    │有、姚仁華寄藏）    │
├───┼────────────────┼──┼──────────┤
│二    │具殺傷力之口徑9MM制式子彈       │一顆│（乙○○持有、姚仁華│
│      │                                │    │寄藏）              │
├───┼────────────────┼──┼──────────┤
│三    │已擊發之口徑9MM制式子彈彈殼     │二顆│（編號一槍枝所擊發）│
├───┼────────────────┼──┼──────────┤
│四    │已擊發之口徑9MM制式子彈彈頭     │一顆│（編號一槍枝擊發，自│
│      │                                │    │甲○○身上取出）   │
├───┼────────────────┼──┼──────────┤
│五    │制式子彈彈頭                    │一顆│（現場查獲，僅餘四條│
│      │                                │    │右旋來復線）        │
├───┼────────────────┼──┼──────────┤
│六    │可發射子彈之具殺傷力之仿FN廠半自│一枝│管制編號：0000000000│
│      │動改造手槍                      │    │含彈匣一個（王聰彬所│
│      │                                │    │有，甲○○持有）    │
├───┼────────────────┼──┼──────────┤
│七    │不具殺傷力之改造子彈            │一顆│（王聰彬持有）      │
├───┼────────────────┼──┼──────────┤
│八    │土造金屬彈殼                    │二顆│（王聰彬持有）      │
├───┼────────────────┼──┼──────────┤
│九    │黑色手提包                      │一只│（王聰彬所有）      │
└───┴────────────────┴──┴──────────┘


司法院資訊處製作；財團法人民間司法改革基金會備份。
